臺灣高雄地方法院刑事簡易判決　　　　 100年度簡字第2208號
聲　請　人　臺灣高雄地方法院檢察署檢察官
被　　　告　張文松
上列被告因恐嚇取財案件，經檢察官聲請以簡易判決處刑（100
年度偵字第5713號），本院判決如下：
    主      文
張文松幫助犯恐嚇取財罪，處有期徒刑伍月，如易科罰金，以新
臺幣壹仟元折算壹日。
    事實及理由
一、本件犯罪事實及證據，均引用檢察官聲請簡易判決處刑書所
    載（如附件）。
二、按刑法上之幫助犯，係對於犯罪與正犯有共同之認識，而以
    幫助之意思，對於正犯資以助力，而未參與實施犯罪之行為
    者而言。查被告張文松將另案被告姚榮坤申辦之行動電話門
    號（含SIM 卡）提供予真實姓名、年籍不詳綽號「小陳」之
    成年犯罪集團成員使用，供該犯罪集團作為實施恐嚇取財之
    犯罪工具，其單純提供行動電話門號供人使用之行為，並不
    等同於向告訴人陳威霖、陳慶宗、施玉山施加恐嚇之行為，
    且亦無證據證明被告有參與恐嚇取財犯行之構成要件行為，
    是被告提供行動電話門號供人使用之行為，係對於該犯罪集
    團遂行恐嚇取財犯行，資以助力，應論以幫助犯。是核其所
    為，係犯刑法第30條第1 項前段、第346 條第1 項之幫助恐
    嚇取財罪。被告以一交付行動電話門號之行為，幫助犯罪集
    團恐嚇上開3 名告訴人後予以取財，屬一行為觸犯數同一罪
    名之同種想像競合犯，應依刑法第55條僅論以一幫助恐嚇取
    財罪。另被告未實際參與恐嚇取財犯行，所犯情節較正犯輕
    微，爰依刑法第30條第2 項規定，減輕其刑。
三、爰審酌被告提供上開行動電話門號供成年擄鴿勒贖犯罪集團
    使用，致上開告訴人分別受有如附表所示之匯款金額之損害
    ，其所為非但助長犯罪集團遂行財產犯罪之風氣，造成社會
    互信受損，更使執法人員難以追查犯罪集團，增加告訴人求
    償之困難，行為實屬不該，且渠嗣分別於民國97年7 月、同
    年11月間另犯幫助恐嚇取財及幫助詐欺取財犯行，經本院分
    別以98年度審簡字第3425號、99年度審簡字第2113號判處有
    期徒刑5 月、4 月確定（均不構成本件累犯），此品行資料
    有臺灣高等法院被告前案紀錄表1 份在卷可查，惟念其尚知
    坦承犯行，復衡酌告訴人受害之金額（共計新臺幣1 萬2,09
    1 元暨匯款手續費230 元），兼衡其智識程度與生活狀況等
    上開被告個人具體之行為人責任基礎之一切情狀，量處如主
    文所示之刑，並諭知易科罰金之折算標準。
四、依刑事訴訟法第449 條第1 項前段、第3 項、第454 條第2
    項，刑法第30條第1 項前段、第2 項、第346 條第1 項、第
    55條、第41條第1 項前段，刑法施行法第1 條之1 第1 項、
    第2 項前段，逕以簡易判決處刑如主文。
五、如不服本判決，應於判決送達後10日內，向本院提出上訴狀
    。
中    華    民    國   100    年    5     月    31    日
                  高雄簡易庭  法  官  陳薏
以上正本證明與原本無異。
如不服本判決，應於送達之日起10日內向本院提出上訴書狀。
中    華    民    國   100    年    5     月    31    日
                              書記官  戴金龍
附錄本案論罪科刑法條：
刑法第30條
幫助他人實行犯罪行為者，為幫助犯。雖他人不知幫助之情者，
亦同。
幫助犯之處罰，得按正犯之刑減輕之。
刑法第346 條第1 項
意圖為自己或第三人不法之所有，以恐嚇使人將本人或第三人之
物交付者，處6 月以上5 年以下有期徒刑，得併科1,000 元以下
罰金。
附件：
臺灣高雄地方法院檢察署檢察官聲請簡易判決處刑書
                                     100年度偵字第5713號
    被  告  張文松  男  33歲（民國○○年○月○○日生）
                    住高雄市○○區○○街149巷15之1號
                    國民身分證統一編號：Ｚ000000000號
上列被告因恐嚇取財等案件，業經偵查終結，認為宜以簡易判決
處刑，茲將犯罪事實及證據並所犯法條分敘如下：
        犯罪事實
一、張文松明知目前國內社會上層出不窮之不法份子為掩飾渠等
    不法行徑，避免執法人員之追究及處罰，經常利用他人名義
    申請之行動電話以確保掩人耳目、逃避追緝，是客觀上可以
    預見一般取得他人行動電話門號，常與犯罪所需有密切關連
    ，竟因急需金錢，仍基於縱有人持其所有之行動電話作為恐
    嚇取財之犯罪工具，亦不違背其本意之幫助犯意，於民國97
    年5月24日前某日，在不詳地點，與姚榮坤（所涉幫助恐嚇
    取財罪嫌，業經臺灣高雄地方法院以100年度簡字第651號判
    處有期徒刑4月）談妥願以新臺幣（下同）600元之代價，收
    購行動電話門號SIM卡後，姚榮坤旋於97年5月24日前某日，
    在高雄縣仁武鄉閤興二巷3號住處內，徵得其母姚林幼同意
    ，並於97年5月24日持姚林幼之身分證件，至高雄市○○路
    上和信電訊股份有限公司高雄服務中心（已與遠傳電信股份
    有限公司合併，下稱遠傳電信公司），以姚林幼名義，申請
    行動電話門號0000000000號後，張文松即於同日，在該申辦
    處所前，以600元之代價，向姚榮坤收購上開門號SIM卡，並
    於不詳時間、地點，將上開門號SIM卡以800元之代價出售予
    真實姓名年籍不詳綽號「小陳」之成年男子，供「小陳」及
    其所屬擄鴿勒贖集團成員使用，張文松則賺取200元之差價
    牟利。而「小陳」及其所屬擄鴿勒贖集團成員取得上開門號
    後，竟共同意圖為自己不法之所有，且基於竊盜及恐嚇取財
    之犯意聯絡，於97年9月17日，在高雄縣市（現改制為高雄
    市）某處賽鴿練習經過之路徑，架設網子負責捕捉竊取他人
    飼養之賽鴿，再由該集團中不詳之人，於附表所示之時間，
    依賽鴿懸掛於腳環上之電話號碼或發送簡訊或撥打電話給如
    附表所示之鴿主陳威霖等3人，揚言若鴿主不付款便不返還
    鴿子，使之無法比賽，以此加害財產之事恐嚇如附表所示陳
    威霖等3人，使渠等心生畏懼，而各自匯款至該詐欺集團指
    定之李聖德（業經臺灣臺南地方法院檢察署以100年度偵字
    第3012號為不起訴處分）向臺灣土地銀行（下稱土地銀行）
    永康分行所開立之帳號000000000000號帳戶內，旋遭提領一
    空。嗣經報警處理，始循線查獲上情。
二、案經本檢察官自動檢舉偵辦。
        證據並所犯法條
一、證據清單及待證事實：
  ┌──┬──────────┬───────────┐
  │編號│證                據│待     證    事     實│
  ├──┼──────────┼───────────┤
  │ 1  │被告張文松偵查中之自│(1)被告坦承於上揭時、地│
  │    │白。                │  ，以600元之代價，向 │
  │    │                    │  另案被告姚榮坤購得其│
  │    │                    │  以其母姚林幼名義，向│
  │    │                    │  遠傳電信公司所申辦之│
  │    │                    │  行動電話門號00000000│
  │    │                    │  21號SIM卡，並以800元│
  │    │                    │  之代價，出售予「小陳│
  │    │                    │  」，以賺取差價200元 │
  │    │                    │  牟利之事實。        │
  │    │                    │(2)被告自承不知「小陳」│
  │    │                    │  的真實姓名、住址，僅│
  │    │                    │  有「小陳」留下之電話│
  │    │                    │  ，惟該電話號碼已不記│
  │    │                    │  得，現已無法聯絡「小│
  │    │                    │  陳」之事實。        │
  ├──┼──────────┼───────────┤
  │ 2  │告訴人陳威霖警詢時之│告訴人陳威霖遭恐嚇而匯│
  │    │指訴。              │款3,047元至上開李聖德 │
  │    │                    │帳戶內之事實。        │
  ├──┼──────────┼───────────┤
  │ 3  │告訴人陳慶宗警詢時之│告訴人陳慶宗遭恐嚇而匯│
  │    │指訴。              │款3,044元至上開李聖德 │
  │    │                    │帳戶內之事實。        │
  ├──┼──────────┼───────────┤
  │ 4  │告訴人施玉山警詢時之│告訴人施玉山遭恐嚇，而│
  │    │指訴。              │由其妻李玉春匯款6,000 │
  │    │                    │元至上開李聖德帳戶內之│
  │    │                    │事實。                │
  ├──┼──────────┼───────────┤
  │ 5  │證人即另案被告姚榮坤│(1)證人姚榮坤徵得其母姚│
  │    │警詢時及偵查中之證述│  林幼同意，以姚林幼名│
  │    │。                  │  義，於上揭時、地，向│
  │    │                    │  遠傳電信公司申辦行動│
  │    │                    │  電話門號0000000000號│
  │    │                    │  之事實。            │
  │    │                    │(2)被告以600元之代價， │
  │    │                    │  向證人姚榮坤收購上開│
  │    │                    │  門號SIM卡之事實。   │
  ├──┼──────────┼───────────┤
  │ 6  │證人即被告之母姚林幼│證人姚林幼同意並提供其│
  │    │警詢時之證述。      │身分證件予證人姚榮坤，│
  │    │                    │由證人姚榮坤代為向遠傳│
  │    │                    │電信公司申辦行動電話門│
  │    │                    │號0000000000號之事實。│
  ├──┼──────────┼───────────┤
  │ 7  │證人即另案被告李聖德│(1)土地銀行永康分行帳號│
  │    │警詢時之證述。      │  ：000000000000號帳戶│
  │    │                    │  係證人李聖德所開立之│
  │    │                    │  事實。              │
  │    │                    │(2)證人李聖德將上開帳戶│
  │    │                    │  之存摺、印章、提款卡│
  │    │                    │  及密碼均交予其女證人│
  │    │                    │  李玉金之事實。      │
  ├──┼──────────┼───────────┤
  │ 8  │(1)遠傳電信公司提供之│(1)行動電話門號00000000│
  │    │  行動電話門號093828│  21號，係證人姚榮坤持│
  │    │  4821號之輕鬆打客戶│  其母姚林幼之身分證件│
  │    │  資料卡、申辦時所使│  ，填寫代辦授權書後，│
  │    │  用之證件影本及和信│  以姚林幼名義所申請之│
  │    │  電訊行動電話門號申│  事實。              │
  │    │  請代辦授權書各1份 │(2)上開門號曾用以向告訴│
  │    │  。                │  人陳威霖、告訴人陳慶│
  │    │(2)行動電話門號093828│  宗與告訴人施玉山等3 │
  │    │  4821號之通聯調閱查│  人恐嚇取財之事實。  │
  │    │  詢單1份。         │                      │
  ├──┼──────────┼───────────┤
  │ 9  │行動電話門號00000000│(1)行動電話門號00000000│
  │    │30號之通聯調閱查詢單│  30號係告訴人陳慶宗所│
  │    │1份。               │  申請使用之事實。    │
  │    │                    │(2)上開姚林幼之行動電話│
  │    │                    │  門號0000000000號曾於│
  │    │                    │  97年9月17日11時23分 │
  │    │                    │  許，與上開告訴人陳慶│
  │    │                    │  宗之行動電話門號0925│
  │    │                    │  877930號有通聯紀錄之│
  │    │                    │  事實。              │
  ├──┼──────────┼───────────┤
  │ 10 │告訴人陳威霖提出之華│告訴人陳威霖匯款3,047 │
  │    │南商業銀行匯款申請書│元至上開李聖德帳戶內之│
  │    │1份。               │事實。                │
  ├──┼──────────┼───────────┤
  │ 11 │告訴人陳慶宗提出之彰│告訴人陳慶宗匯款3,044 │
  │    │化銀行匯款回條聯1份 │元至上開李聖德帳戶內之│
  │    │。                  │事實。                │
  ├──┼──────────┼───────────┤
  │ 12 │告訴人施玉山提出之京│告訴人施玉山之妻李玉春│
  │    │城銀行匯款委託書1份 │代為匯款6,000元至上開 │
  │    │。                  │李聖德帳戶內之事實。  │
  ├──┼──────────┼───────────┤
  │ 13 │臺灣土地銀行存款印鑑│(1)土地銀行永康分行帳號│
  │    │卡及交易明細表各1份 │  ：000000000000號帳戶│
  │    │。                  │  係證人李聖德所開立之│
  │    │                    │  事實。              │
  │    │                    │(2)告訴人陳威霖於97年9 │
  │    │                    │  月17日11時44分許，匯│
  │    │                    │  款3,047元至上開李聖 │
  │    │                    │  德帳戶內之事實。    │
  │    │                    │(3)證人陳慶宗於97年9月 │
  │    │                    │  17日12時26分許，匯款│
  │    │                    │  3,044元至上開李聖德 │
  │    │                    │  帳戶內之事實。      │
  │    │                    │(4)證人施玉山之妻李玉春│
  │    │                    │  於97年9月17日14時47 │
  │    │                    │  分許，匯款6,000元至 │
  │    │                    │  上開李聖德帳戶內之事│
  │    │                    │  實。                │
  └──┴──────────┴───────────┘
二、按被告張文松以幫助恐嚇取財之意思，參與恐嚇取財罪之構
    成要件以外之行為，是核其所為，係犯刑法第346條第1項恐
    嚇取財罪嫌之幫助犯，請依同法第30條第2項規定，按正犯
    之刑減輕之。又被告以提供一門號之行為，幫助擄鴿集團恐
    嚇告訴人陳威霖、陳慶宗、施玉山等3人，涉犯幫助恐嚇取
    財罪2次，為同種想像競合，請從一重之幫助恐嚇取財罪論
    處。
三、至簽分意旨認：被告張文松另涉犯刑法第320條第1項之竊盜
    罪嫌。訊據被告張文松堅決否認有何竊盜犯行。經查，被告
    僅係提供其向另案被告姚榮坤以其母姚林幼名義所申辦之上
    開行動電話門號SIM卡，作為擄鴿勒贖集團規避檢警追查之
    用，且告訴人陳威霖、陳慶宗與施玉山等3人於警詢中，並
    未指陳於被恐嚇取財過程中，曾與被告聯繫、見面或其他接
    觸，且亦不知何人竊取被害人所有之賽鴿等情，是本件尚無
    足夠證據，可資認定被告涉有竊盜犯行，故應認此部分之犯
    罪嫌疑尚有不足。惟此部分與前揭提起公訴部分為想像競合
    犯之裁判上一罪關係，屬同一案件，應為起訴之效力所及，
    爰不另為不起訴之處分，併此敘明。
四、依刑事訴訟法第451條第1項聲請逕以簡易判決處刑。
    此致
臺灣高雄地方法院
中    華    民    國   100    年    3     月    31    日
                       檢  察  官   郭  武  義
上正本證明與原本無異
中    華    民    國   100    年    4     月    11    日
                       書  記  官
所犯法條：
中華民國刑法第346條
（恐嚇取財得利罪）
意圖為自己或第三人不法之所有，以恐嚇使人將本人或第三人之
物交付者，處 6 月以上 5 年以下有期徒刑，得併科 1 千元以
下罰金。
以前項方法得財產上不法之利益，或使第三人得之者，亦同。
前二項之未遂犯罰之。
附記事項：本件係依刑事訴訟法簡易程序辦理，法院簡易庭得不
傳喚被告、輔佐人、告訴人、告發人等出庭即以簡易判決處刑；
被告、被害人、告訴人等對告訴乃論案件如已達成民事和解而要
撤回告訴或對非告訴乃論案件認有受傳喚到庭陳述意見之必要時
，請即另以書狀向簡易法庭陳述或請求傳訊。
附表：
┌─┬───┬────┬──────┬────┬────┬──────┬────┐
│編│告訴人│恐嚇時間│恐 嚇 手 法 │匯款時間│匯款地點│匯 款 帳 戶 │匯款金額│
│號│      │        │            │        │        │            │(新臺幣)│
├─┼───┼────┼──────┼────┼────┼──────┼────┤
│1 │陳威霖│97年9月 │以姚林幼之行│97年9月 │高雄市之│土銀永康分行│ 3,047元│
│  │      │17日11時│動電話門號09│17日11時│華南商業│戶名：李聖德│        │
│  │      │21分許許│00000000號撥│44分許  │銀行高雄│帳號：031005│        │
│  │      │        │打發送簡訊至│        │桂林分行│572510      │        │
│  │      │        │陳威霖之行動│        │        │            │        │
│  │      │        │電話門號    │        │        │            │        │
│  │      │        │0000000000號│        │        │            │        │
│  │      │        │，以「你的鴿│        │        │            │        │
│  │      │        │子遭網子在我│        │        │            │        │
│  │      │        │這裡，編號33│        │        │            │        │
│  │      │        │號，該鴿子需│        │        │            │        │
│  │      │        │支付贖款    │        │        │            │        │
│  │      │        │3,047元，才 │        │        │            │        │
│  │      │        │會把鴿子放回│        │        │            │        │
│  │      │        │來」等語恫嚇│        │        │            │        │
│  │      │        │陳威霖，致陳│        │        │            │        │
│  │      │        │威霖心生畏懼│        │        │            │        │
│  │      │        │，而依指示匯│        │        │            │        │
│  │      │        │款。        │        │        │            │        │
├─┼───┼────┼──────┼────┼────┼──────┼────┤
│2 │陳慶宗│97年9月 │以姚林幼之行│97年9月 │高雄縣（│土銀永康分行│ 3,044元│
│  │      │17日11時│動電話門號09│17日12時│現改制為│戶名：李聖德│        │
│  │      │23分許  │00000000號撥│26分    │高雄市）│帳號：031005│        │
│  │      │        │打或發送簡訊│        │之彰化銀│572510      │        │
│  │      │        │至陳慶宗之行│        │行大發分│            │        │
│  │      │        │動電話門號  │        │行      │            │        │
│  │      │        │0000000000號│        │        │            │        │
│  │      │        │，以「你的鴿│        │        │            │        │
│  │      │        │子遭網子在我│        │        │            │        │
│  │      │        │這邊，編號07│        │        │            │        │
│  │      │        │，該鴿子需支│        │        │            │        │
│  │      │        │付贖款3,044 │        │        │            │        │
│  │      │        │元，才會把鴿│        │        │            │        │
│  │      │        │子放回來」等│        │        │            │        │
│  │      │        │語恫嚇陳慶宗│        │        │            │        │
│  │      │        │，致陳慶宗心│        │        │            │        │
│  │      │        │生畏懼，而依│        │        │            │        │
│  │      │        │指示匯款。  │        │        │            │        │
│  │      │        │            │        │        │            │        │
├─┼───┼────┼──────┼────┼────┼──────┼────┤
│3 │施玉山│97年9月 │以姚林幼之行│97年9月 │台南縣（│土銀永康分行│ 6,000元│
│  │      │17日11時│動電話門號09│17日14時│現改制為│戶名：李聖德│        │
│  │      │26分許  │00000000號撥│47分許  │台南市）│帳號：031005│        │
│  │      │        │打施玉山之行│        │之京城商│572510      │        │
│  │      │        │動電話門號09│        │業銀行永│            │        │
│  │      │        │00000000號，│        │康分行  │            │        │
│  │      │        │以「你的2隻 │        │        │            │        │
│  │      │        │鴿子在我手上│        │        │            │        │
│  │      │        │」等語恫嚇施│        │        │            │        │
│  │      │        │玉山，致施玉│        │        │            │        │
│  │      │        │山心生畏懼，│        │        │            │        │
│  │      │        │而委由其妻李│        │        │            │        │
│  │      │        │玉春依指示匯│        │        │            │        │
│  │      │        │款。        │        │        │            │        │
└─┴───┴────┴──────┴────┴────┴──────┴────┘